# 关于关联方的定义的总结

提问人：zjc1966 时间：2014-12-29 16:38:37
“一方控制、共同控制另一方或对另一方施加重大影响，以及两方或两方以上同受一方控制、共同控制或重大影响的，构成关联方。”
请问受同一方重大影响的两方之间，是关联方吗？

回答人：chenyiwei
不是。虽然 36 号准则最初是这样写的，但《讲解 2010 》已经修正了这一点。

提问人：valor575 时间：2015-08-24 17:34:36
正遇到这样的问题，请教一下，按照这个描述，如果自然人股东持有公司股份不到5%，企业会计准则是不是就可以不作为关联方？
在双方交易有真实背景的情况下，企业会计准则该企业的主要投资者个人及与其关系密切的家庭成员，是不是可以以5%作为界限作为划分关联方的界限？有没有IPO案例？

回答人：chenyiwei
IPO中的关联方认定是以会计准则口径和证券监管口径取“并集”的。所以在IPO案例中持有发行人 5 ％以上股份的个人投资者是作为关联方的。

提问人：valor575 时间：2015-08-25 10:43:58
谢谢陈版，由于案例中遇到的持股股东股份是低于5%，但与其持股的公司交易较大，是否按照5%的持股比例为界限，中介之间在这个问题上看法未能达成一致

回答人：chenyiwei
在关联方的认定方面，最终还有“实质重于形式”的兜底条款。

提问人：eason 时间：2017-02-10 10:19:48
请教陈版和楼主，现在有一个情况。上市公司的全资子公司A，以及上市公司的一个持股比例不超过20%的股东参股的另外一家公司B，A与B之间构成关联关系吗？

回答人：chenyiwei
该股东对B有无控制、共同控制或重大影响？如有，则是。

提问人：jasondoo 时间：2017-02-10 11:37:40
版主你好。 请问上市公司控制的子公司之间的交易，应该是内部交易而不是关联交易对吧；而上市公司控制的子公司与上市公司的关联方之间的交易，是关联交易。这样理解是否正确的。

回答人：chenyiwei
合并报表层面，已被抵销，不作为关联交易。